【裁判字號】    98,訴,4173
【裁判日期】    990323
【裁判案由】    毒品危害防制條例
【裁判全文】
臺灣臺中地方法院刑事判決              98年度訴字第4173號
公  訴  人  臺灣臺中地方法院檢察署檢察官
被      告  乙○○
上列被告因毒品危害防制條例案件，經檢察官提起公訴（98年度
毒偵字第4026號），嗣因被告就被訴事實為有罪之陳述，經本院
告知簡式審判程序之意旨，並聽取公訴人、被告之意見後，本院
合議庭裁定由受命法官獨任依簡式審判程序審理，判決如下:
    主    文
乙○○施用第一級毒品，累犯，處有期徒刑壹年貳月；又施用第
二級毒品，累犯，處有期徒刑肆月。應執行有期徒刑壹年肆月。
    犯罪事實
一、乙○○曾因施用毒品案件，經送觀察、勒戒後，認無繼續施
    用毒品之傾向，於民國88年12月8日釋放，並由臺灣臺中地
    方法院檢察署檢察官以88年度毒偵字第2121號為不起訴處分
    確定。5年內復因施用毒品案件，經臺灣高等法院臺中分院
    以93年上訴字第481號判決，處有期徒刑1年確定。再因施用
    毒品案件，經本院以93年訴字第2964號判決，處有期徒刑1
    年1月確定；另因竊盜案件，經本院以93年易字第2790號判
    決，處有期徒刑7月確定，上揭2案合併定應執行為有期徒刑
    1年6月，與前開判處之有期徒刑1年接續執行，於95年12月1
    6日縮刑期滿執行完畢。復因竊盜案件，經本院以96年豐簡
    字第368號判決，處有期徒刑4月確定，於96年12月11日易科
    罰金執行完畢。詎其仍不知悔改，復基於施用第一級毒品之
    犯意，於98年8月28日18時許，在其臺中縣神岡鄉○○村○
    ○路130巷21弄1號之住處，以針筒注射方式，施用第一級毒
    品海洛因1次；另基於施用第二級毒品之犯意，亦在上開時
    間、地點，以將第二級毒品甲基安非他命置於錫箔紙上燒烤
    後吸食其煙霧之方式，施用第二級毒品甲基安非他命1次。
    嗣於98年8月30日15時許，為警在其臺中縣神岡鄉○○村○
    ○路130巷21弄1號之住處查獲。嗣經採集其尿液送驗，結果
    呈毒品可待因、嗎啡、甲基安非他命陽性反應，而得悉上情
    。
二、案經臺中市警察局第六分局報告臺灣臺中地方法院檢察署檢
    察官偵查起訴。
    理    由
一、本件係經被告於準備程序期日為有罪之陳述，而經本院合議
    庭裁定由受命法官獨任以簡式審判程序加以審理，則依據刑
    事訴訟法第273 條之2 、同法第159 條第2 項之規定，不適
    用傳聞法則有關限制證據能力之相關規定；並得依同法第31
    0 條之2 之準用同法第454 條之規定製作略式判決書，依法
    僅需記載犯罪事實、證據名稱及應適用之法條，並得以簡略
    方式為之，如認定之犯罪事實、證據及應適用之法條，與檢
    察官聲請簡易判決處刑書或起訴書之記載相同者，得引用之
    ，合先敘明。
二、訊據被告乙○○對於上開施用第一級毒品海洛因、第二級毒
    品甲基安非他命之事實均坦承不諱，且被告為警查獲後所採
    集之尿液，經檢驗結果，確呈海洛因經水解後之嗎啡陽性反
    應及甲基安非他命陽性反應，此有真實姓名對照表、中山醫
    學大學附設醫院檢驗科檢測中心尿液檢驗報告各1紙附卷可
    稽，被告確實有施用第一級毒品海洛因、第二級毒品甲基安
    非他命之行為，應可認定。而被告前已因施用毒品案件，經
    送觀察、勒戒後，認無繼續施用毒品之傾向，於88年12月8
    日釋放，並由臺灣臺中地方法院檢察署檢察官以88年度毒偵
    字第2121號為不起訴處分確定。5年內復因施用毒品案件，
    經臺灣高等法院臺中分院以93年上訴字第481號判決，處有
    期徒刑1年確定。再因施用毒品案件，經本院以93年訴字第
    2964號判決，處有期徒刑1年1月確定，此亦有全國刑案資料
    查註表、臺灣高等法院被告前案紀錄表等附卷可稽。本件被
    告於觀察、勒戒執行完畢，5年內再犯施用毒品案件後，再
    犯施用毒品案件，事證明確，自應依法論科。
三、查海洛因、甲基安非他命分別屬毒品危害防制條例第2條第2
    項第1款、第2款規定之第一級、第二級毒品。是核被告乙○
    ○所為施用海洛因之行為，係犯毒品危害防制條例第10 條
    第1項之施用第一級毒品罪；所為施用甲基安非他命之行為
    ，係犯同條例第10條第2項之施用第二級毒品罪。其因施用
    第一級毒品海洛因、第二級毒品甲基安非他命因而非法持有
    第一級、第二級毒品之低度行為，均應為施用之高度行為所
    吸收，皆不另論罪。再其所犯上開2次施用毒品之行為，犯
    意各別、行為不同，應分論併罰。又被告有犯罪事實欄所列
    之有期徒刑易科罰金執行完畢紀錄，此有臺灣高等法院被告
    前案紀錄表在卷可稽，被告於受徒刑之執行完畢後，5年以
    內故意再犯本件有期徒刑以上之2罪，皆為累犯，均應依刑
    法第47條第1項規定加重其刑。本院審酌被告前已有多次施
    用毒品之不良素行，竟不知自我惕勵，而一再施用毒品，及
    本次施用毒品之種類、時間、方式，暨犯罪後尚能坦白犯行
    等一切情狀，分別量處如主文所示之刑，並定其應執行之刑
    。
據上論斷，應依刑事訴訟法第299 條第1 項前段、第273 條之1
第1項前段，毒品危害防制條例第10條第1項、第2項，刑法第11
條前段、第47條第1項、第51條第5款，判決如主文。
本案經檢察官甲○○到庭執行職務
中    華    民    國    99    年    3     月    23    日
                  刑事第八庭    法  官  劉國賓
以上正本證明與原本無異。
如不服本判決應於收受判決後10日內向本院提出上訴書狀，並應
敘述具體理由；其未敘述上訴理由者，應於上訴期間屆滿後20日
內向本院補提理由書（均須按他造當事人之人數附繕本）「切勿
逕送上級法院」。
                                書記官  張隆成
中    華    民    國    99    年    3     月    23    日
附錄論罪科刑法條
毒品危害防制條例第10條
施用第一級毒品者，處 6 月以上 5 年以下有期徒刑。
施用第二級毒品者，處 3 年以下有期徒刑。

司法院資訊處製作；財團法人民間司法改革基金會備份。
